【裁判字號】    97,裁,4884
【裁判日期】    971030
【裁判案由】    虛報進口貨物產地
【裁判全文】
最  高  行  政  法  院  裁  定
                                      97年度裁字第4884號
上  訴  人  全輝達企業有限公司
代  表  人  甲○○
被 上訴 人  財政部基隆關稅局
代  表  人  乙○○
上列當事人間虛報進口貨物產地事件，上訴人對於中華民國97年
6月26日臺北高等行政法院96年度訴字第3300號判決，提起上訴
，本院裁定如下：
    主  文
上訴駁回。
上訴審訴訟費用由上訴人負擔。
    理  由
一、按對於高等行政法院判決之上訴，非以其違背法令為理由，
    不得為之，行政訴訟法第242條定有明文。依同法第243條第
    1項規定，判決不適用法規或適用不當者，為違背法令；而
    判決有同條第2項所列各款情形之一者，為當然違背法令。
    是當事人對於高等行政法院判決上訴，如依行政訴訟法第24
    3條第1項規定，以高等行政法院判決有不適用法規或適用不
    當為理由時，其上訴狀或理由書應有具體之指摘，並揭示該
    法規之條項或其內容；若係成文法以外之法則，應揭示該法
    則之旨趣，倘為司法院解釋或本院之判例，則應揭示該判解
    之字號或其內容。如以行政訴訟法第243條第2項所列各款情
    形為理由時，其上訴狀或理由書，應揭示合於該條項各款之
    事實。上訴狀或理由書如未依此項方法表明者，即難認為已
    對高等行政法院判決之違背法令有具體之指摘，其上訴自難
    認為合法。
二、上訴人於民國94年3月28日及5月26日委由誠利報關有限公司
    向被上訴人報運進口DRIED NOODLES〝生麵皇〞貨物2批（報
    單號碼：第AA/94/1319/0216、AA/94/2541/6107號），申報
    產地為HK；案經被上訴人實施事後稽核結果，來貨產地為CN
    ，且核屬未經開放進口之大陸物品，認上訴人涉及虛報進口
    貨物產地，逃避管制之違章情事，爰依海關緝私條例第37條
    第3項規定轉據同條例第36條第1、3項規定，分別處貨價2倍
    之罰鍰計新臺幣（下同）734,950元及736,656元（貨物已押
    款放行）。上訴人不服，申請復查，未獲變更，提起訴願，
    亦遭駁回，遂提起行政訴訟，求為判決訴願決定及原處分均
    撤銷，案經原審法院判決駁回。
三、上訴人對於原審法院判決上訴，雖以該判決違背法令為由，
    惟核其上訴理由狀所載內容，係就原審取捨證據、認定事實
    之職權行使，所論斷：依遠東貿易服務中心駐香港辦事處協
    助查證系案貨物產地之函覆略稱：「於本（8）月2日安排本
    處前往該生產工廠進行訪視，該生產工廠地址位於香港新界
    元朗宏業南街12－18號新順福中心5樓，訪視情形如下：甲
    、新順福食品有限公司辦公室位於5樓全層，生產工廠位於
    該中心1樓A及B單位，生產線位於A單位，以製造麵條為主，
    B單位為包裝部門。乙、兩單位工廠面積合共約有770平方尺
    （約21坪）。丙、生產工廠線尚有造麵工人2名，包裝部有
    女工4名，據接待人員余先生提供資料，生產工廠平時最高
    有3名造麵工人，雜工有6名，需視訂單數量而定。丁、A單
    位內生產設備計有壓麵機4台、搓粉機1台、切麵條機1台、
    造皮機1台、冰箱1台及烤焗爐2台，B單位內有包裝機1台。
    」可知，該香港出口商（新順福麵業製造廠）（按即上開生
    產工廠）之人力、設備配置顯與其生產數量顯不相當。又上
    訴人提供由香港工業總會簽發之產地證明，其簽發日期及裝
    船日期分別為94年5月30日及5月29日，與報單第AA/94/2541
    /6107號之船到基隆港日期為94年5月25日未合，且除未註明
    船舶名稱外，其所載數量（1587箱）亦與報單數量（1265箱
    ）不符；再者，其所載收貨人為GOLDEN KESTREL CO,.LTD.
    與上訴人CHUAN HUA TA ENT.CO.,LTD亦不相符。另上訴人雖
    主張香港新順福麵業製造廠有自韓國進口麵品原料加工云云
    ，惟按貨品產地之認定，依據進口貨物原產地認定標準第5
    條第2項規定，係以該項貨物產生「最終實質轉型」之國家
    或地區為其原產地，故原料自何處而來，與本件產地之判斷
    無關。且據涉案出口商網站資料顯示，該出口商於1987年業
    已將廠房搬往中國大陸，是以被上訴人認系爭貨物之產地應
    為中國大陸，核屬有據等，指摘其為不當，並未具體表明合
    於不適用法規、適用法規不當、或行政訴訟法第243條第2項
    所列各款之情形，難認對該判決之如何違背法令已有具體之
    指摘。依首揭說明，應認其上訴為不合法。
四、據上論結，本件上訴為不合法。依行政訴訟法第249條第1項
    前段、第104條、民事訴訟法第95條、第78條，裁定如主文
    。
中    華    民    國    97    年    10    月    30    日
                    最高行政法院第三庭
                        審判長法官  黃  璽  君
                              法官  黃  秋  鴻
                              法官  鄭  忠  仁
                              法官  黃  本  仁
                              法官  吳  東  都
以  上  正  本  證  明  與  原  本  無  異
中    華    民    國    97    年    10    月    31    日
                              書記官  莊  俊  亨


司法院資訊處製作；財團法人民間司法改革基金會備份。
